臺灣士林地方法院刑事判決　　　　　　　 96年度訴字第198號
公　訴　人　臺灣士林地方法院檢察署檢察官
被　　　告　甲○○
　　　　　　　　　　現另案羈押於台北看守所
上列被告因毒品危害防制條例案件，經檢察官提起公訴（95年度
毒偵緝字第203 號），被告於本院準備程序中就被訴之事實為有
罪之陳述，經本院合議庭裁定改由受命法官獨任依簡式審判程序
審理並判決如下：
    主  文
甲○○連續施用第一級毒品，累犯，處有期徒刑拾月，又連續施
用第二級毒品，累犯，處有期徒刑陸月。應執行有期徒刑壹年貳
月。
    事  實
一、甲○○前因施用第二級毒品安非他命案件，經裁定送觀察、
    勒戒後，認無繼續施用毒品之傾向，於90年5 月8 日釋放出
    所執行完畢，並經臺灣士林地方法院檢察署檢察官於民國90
    年5 月7 日以90年度毒偵字第795 號為不起訴處分確定。又
    因再犯施用毒品案件，由臺灣士林地方法院檢察署檢察官以
    93年度毒偵字第580 號聲請簡易判決處刑，經本院以93年度
    士簡字第729 號判決應執行有期徒刑10月確定，並於94年10
    月14日縮刑期滿執行完畢。詎甲○○竟不知悛悔，於90年5
    月8 日觀察、勒戒執行完畢釋放後5 年內，復基於分別施用
    第一級毒品海洛因、第二級毒品安非他命之概括犯意，自94
    年10月15日起至95年4 月12日上午10時30分許為警採尿前回
    溯4 日內之某時，在臺北縣汐止市○○路81巷15弄19號住處
    ，分別連續施用第一級毒品海洛因、第二級毒品安非他命多
    次，嗣為警因強盜案於95年4 月11日下午2 時30分許在上址
    查獲，經其同意，採集尿液送驗，始查知上情。
二、案經臺北市政府警察局中山分局報告臺灣士林地方法院檢察
    署檢察官偵查起訴。
    理  由
一、上揭犯罪事實，業據被告甲○○於本院審理時坦承不諱，而
    被告經警查獲採尿經送臺灣檢驗科技股份有限公司以氣相層
    析質譜分析法鑑驗結果，呈安非他命類陽性反應及鴉片類嗎
    啡陽性反應，有臺灣檢驗科技股份有限公司95年4 月27日編
    號CH／2006／40773 號濫用藥物尿液檢驗報告，附於95年度
    毒偵字第1025號偵查卷第14頁可稽，是被告自白連續施用第
    1 級毒品海洛因及第2 級毒品安非他命，應認與事實相符，
    而可採信，前開事實應堪認定。又被告前因施用毒品案件，
    經本院裁定送觀察、勒戒後，認無繼續施用毒品之傾向，於
    90年5 月8 日釋放出所執行完畢，是被告本次係於觀察、勒
    戒執行完畢釋放後，5 年內再犯本件施用毒品罪，自應依法
    追訴處罰。
二、核被告甲○○所為，係犯毒品危害防制條例第10條第1 項之
    施用第1 級毒品罪及同條第2 項之施用第2 級毒品罪。其施
    用第一、二級毒品而持有毒品之低度行為，應為施用毒品之
    高度行為所吸收，不另論罪。所犯上開2 罪，犯意個別，犯
    罪構成要件不同，應分論併罰之。按被告行為後，刑法第2
    條法律變更適用及第56條連續犯、第47條累犯、51條定執行
    刑之規定，已於94年1 月7 日經立法院修正三讀通過，總統
    命令公布，於95年7 月1 日施行，該法第2 條係規範行為後
    法律變更適用所生新舊法律比較適用之準據法，於新法施行
    後，應適用新法第2 條第1 項之規定，為「從舊從輕」之比
    較。被告先後多次施用海洛因及安非他命之犯行，時間緊接
    ，犯罪構成要件相同，顯係基於概括犯意而為之，惟被告行
    為後，刑法第56條連續犯之規定，業於94年1 月7 日修正公
    布刪除，並於95年7 月1 日施行，則被告之犯行，因行為後
    新法業已刪除連續犯之規定，此刪除雖非犯罪構成要件之變
    更，但顯已影響行為人刑罰之法律效果，自屬法律有變更，
    依新法第2 條第1 項規定，比較新、舊法結果，仍應適用較
    有利於被告之行為時法律即舊法論以連續犯1 罪並加重其刑
    （最高法院95年第8 次刑事庭會議決議參照）。再修正前刑
    法第47條規定：「受有期徒刑之執行完畢，或受無期徒刑或
    有期徒刑一部之執行而赦免後，5 年以內再犯有期徒刑以上
    之罪者，為累犯，加重本刑至2 分之1 。」，修正後該47條
    第1 項規定：「受徒刑之執行完畢，或一部之執行而赦免後
    ，5 年以內故意再犯有期徒刑以上之罪者，為累犯，加重本
    刑至2 分之1 。」，則被告有如事實欄所載之犯罪科刑及執
    行情形，此有臺灣高等法院被告前案紀錄表在卷可按，其係
    於受有期徒刑之執行完畢後，5 年內故意再犯本件有期徒刑
    以上之罪，無論依修正前後之新舊法，均為累犯，並無何者
    有利或不利之情形，即無新舊法比較適用之問題，應逕依修
    正後刑法第47條第1 項之規定，論以累犯，並遞加重其刑。
    又修正前刑法第51條規定: 「數罪併罰，分別宣告其罪之刑
    ，依左列各款定其應執行者: 」其中第5 款規定: 「宣告多
    數有期徒刑者，於各刑中之最長期以上，各刑合併之刑期以
    下，定其刑期。但不得逾20年。」；修正後刑法第51條第5
    款規定: 「宣告多數有期徒刑者，於各刑中之最長期以上，
    各刑合併之刑期以下，定其刑期。但不得逾30年」比較結果
    ，修正後刑法並非較有利於行為人，依修正後刑法第2 條第
    l 項前段之規定，仍應依修正前刑法第51條第5 款，定其應
    執行之刑。爰審酌被告已有施用毒品之前科，且經觀察、勒
    戒治療程序，仍無法戒除毒癮復又觸犯本件犯行，顯示其無
    戒絕之決心，及施用毒品係傷害自身健康，所生危害非鉅，
    本件犯後被告坦承犯行，態度尚屬良好，等一切情狀，分別
    量處如主文所示之刑，並依修正前刑法第51條第5 款定其應
    執行之刑。
據上論斷，應依刑事訴訟法第273 條之1 第1 項、第299 條第1
項前段，毒品危害防制條例第10條第1 項、第2 項，修正後刑法
第2 條第1 項前段、刑法第11條前段、修正前刑法第56條、第51
條第5 款、修正後刑法第47條第1項，判決如主文。
本案經檢察官王以文到庭執行職務
中　　華　　民　　國　　96　　年　　4 　　月　　27　　日
                  刑事第三庭法  官  賴邦元
以上正本證明與原本無異。
如不服本判決，應於判決送達後10日內，向本院提出上訴狀。
                            書記官  游育慈
中　　華　　民　　國　　96　　年　　4 　　月　　27　　日
附錄本案論罪科刑法條之依據：
毒品危害防制條例第10條
施用第一級毒品者，處 6 月以上 5 年以下有期徒刑。
施用第二級毒品者，處 3 年以下有期徒刑。
